【裁判字號】    97,訴,469
【裁判日期】    970827
【裁判案由】    違反槍砲彈藥刀械管制條例
【裁判全文】
臺灣新竹地方法院刑事判決               97年度訴字第469號
公  訴  人  臺灣新竹地方法院檢察署檢察官
被      告  乙○○
指定辯護人  本院公設辯護人  甲○○
上列被告因違反槍砲彈藥刀械管制條例案件，經檢察官提起公訴
（97年度偵字第2733號），本院判決如下：
    主  文
乙○○未經許可，持有可發射子彈具有殺傷力之改造手槍，處有
期徒刑貳年，併科罰金新臺幣伍萬元，罰金如易服勞役，以新臺
幣壹仟元折算壹日，緩刑貳年。扣案之仿WALTHER廠PPK/S型半自
動手槍製造之改造手槍壹支（含彈匣壹個，槍枝管制編號：00
00000000號）及非制式子彈壹顆，均沒收。
    事  實
一、乙○○明知可發射子彈具有殺傷力之改造手槍、具有殺傷力
    子彈均為槍砲彈藥刀械管制條例所管制之物品，未經許可不
    得持有，竟基於非法持有槍枝、子彈之犯意，於民國90年初
    某不詳時間，在新竹縣北埔鄉北埔口附近某廢棄之檳榔攤內
    ，拾獲具有殺傷力之仿WALTHER廠PPK/S型半自動手槍製造之
    槍枝，換裝土造金屬槍管而成之改造手槍（槍枝管制編號00
    00000000號）1支、子彈6顆（其中3顆具殺傷力，另3顆因無
    法擊發不具殺傷力），旋即先藏置在不知情友人彭進財位於
    北埔家中，再藏放在新竹縣北埔鄉○○村○○街16號住處而
    持有之。嗣於97年4月14日晚間6時許，乙○○因遭公司無故
    解雇，致心生不滿，遂返家起出上開槍、彈欲至公司找主管
    談判，於同日晚間9時許，乙○○攜帶上開槍枝、子彈，途
    經新竹縣竹北市○○街與台元街口，因遭檢舉，為警查獲，
    並扣得上開改造手槍1支、子彈6顆。
二、案經新竹市警察局第一分局報請臺灣新竹地方法院檢察署檢
    察官偵查起訴。
    理  由
一、本案認定事實所引用之文書證據、物證等證據，並無證據證
    明係公務員違背法定程序所取得，亦無刑事訴訟法第159條
    之4之顯有不可信之情況與不得作為證據之情形，本院斟酌
    本案卷內之證據並非非法取得，亦無證明力明顯過低之情形
    ，且經本院於審判期日依法進行證據之調查、辯論，被告於
    訴訟上之程序權，已受保障，前揭各該證據，均得採為證據
    ，先予敘明。
二、上揭事實，業據被告乙○○於警詢、偵查、本院準備程序及
    審理時迭承不諱，並有新竹市警察局第一分局搜索扣押筆錄
    、扣押物品目錄表、扣押物品收據1份、現場查獲照片10張
    、槍枝照片6張、扣押物品清單2張、新竹市第一分局97年6
    月12日竹市警一分偵字第0970012689號函暨所附偵查報告在
    卷足稽（見偵卷第12頁至21頁、第24至26頁、第46至47頁、
    本院卷第8頁），暨改造槍枝1支、子彈6顆扣案可佐，又上
    開扣案物品經送內政部警政署刑事警察局以性能檢驗法及試
    射法鑑驗後，證實槍枝1支（槍枝管制編號：0000000000號
    ），認係改造手槍，由仿WALTHER廠PPK/S型半自動手槍製造
    之槍枝，換裝土造金屬槍管而成，欠缺保險鈕，但不影響擊
    發功能，可供擊發適用子彈使用，認具殺傷力；另送驗之改
    造子彈6顆，認均係非制式子彈，其中3顆，由金屬彈殼組合
    直徑8.0±0.5mm金屬彈頭而成，經採樣1顆試射，無法擊發
    ，認不具有殺傷力；其中2顆，由金屬彈殼組合直徑7.8±0.
    5mm金屬彈頭而成，採樣1顆試射，可擊發，認具殺傷力；剩
    餘1顆，由金屬彈殼組合直徑8.1mm金屬彈頭而成，經實際試
    射，可擊發，認具殺傷力等節，有該局於97年4月30日出具
    之刑鑑字第0970056871號槍彈鑑定書存卷可考（見偵卷第42
    至45頁）。足見被告所持有之改造手槍及非制式子彈3顆為
    具殺傷力之違禁物甚明。被告之自白核與事實相符，本案事
    證已臻明確，被告未經許可，持有具殺傷力之改造手槍及非
    制式子彈之犯行，堪予認定，自應依法論科。
三、按未經許可持有改造手槍、子彈，其持有之繼續，為行為之
    繼續，亦即一經持有手槍，罪已成立，但其完結須繼續至持
    有行為終了時為止。其間法律縱有變更，然其行為既繼續實
    施至新法施行以後，即與犯罪後法律有變更之情形不同，不
    生新舊法比較適用之問題（最高法院95年度台上字第2250號
    、第3461號判決意旨參照）。核被告所為，係犯槍砲彈藥刀
    械管制條例第8條第4項之持有改造手槍罪及同條例第12 條
    第4項之持有子彈罪。被告以一行為同時持有改造手槍及土
    造子彈，觸犯數罪名，為想像競合犯，應依刑法第55條規定
    ，論以較重之持有改造手槍罪。爰審酌被告持有具殺傷力之
    改造手槍1支及子彈3顆，對於社會治安造成之潛在危險甚鉅
    ，唯尚未造成任何實際之損害，且考其持上開槍、彈至上揭
    查獲地路口之動機係遭公司解雇，心生不滿，情緒所激，一
    時失慮而為，於本次失業前均有正當工作，有薪資表3張、
    各類所得扣繳暨免扣繳憑單1張在卷可證（見本院卷第31頁
    ），量其犯後坦承犯行，態度良好等一切情狀，顯然情輕而
    法重，被告犯罪之情狀顯有可憫恕之處，如科以法定最低刑
    度仍嫌過重，爰依刑法第59條規定酌量減輕其刑，量處如主
    文第1項所示之刑及併科罰金，並就罰金部分，諭知易服勞
    役之折算標準，以資懲儆。查被告前未曾受有期徒刑以上刑
    之宣告，有臺灣高等法院被告前案紀錄表1份附卷可查，因
    一時短於思慮，致觸犯本案犯行，經此罪刑宣告之教訓，當
    知所警惕，相信不會再犯，且被告犯後亦表悔悟，是本院認
    為前開對其所宣告之刑，以暫不執行為適當，爰併宣告緩刑
    2年，以啟自新。末查扣案仿WALTHER廠PPK/S型半自動手槍
    製造已換裝土造金屬槍管而成之改造手槍1支（槍枝管制編
    號：0000000000號，含彈匣1個）及由金屬彈殼組合直徑7.8
    ±0.5mm金屬彈頭而成，具有殺傷力之非制式子彈1顆，依槍
    砲彈藥刀械管制條例第4條第1項第1款、第2款及第5條規定
    ，非經許可不得持有，均屬違禁物，應依刑法第38條第1項
    第1款規定宣告沒收。至於鑑驗過程中取樣試射之具殺傷力
    非制式子彈2顆，業因鑑定需要試射而失其違禁物之性質，
    及3顆非制式子彈，經採樣1顆試射，無法擊發，不具殺傷力
    ，均非違禁物，爰不予宣告沒收，附此敘明。
據上論斷，應依刑事訴訟法第299條第1項前段，槍砲彈藥刀械管
制條例第8條第4項、第12條第4項，刑法第11條前段、第55條、
第59條、第42條第3項前段、第74條第1項第1款、第38條第1項第
1款，判決如主文。
本案經檢察官何若薇到庭執行職務。
中    華    民    國    97    年    8     月    27    日
                  刑事第五庭    審判長法  官  吳靜怡
                                      法  官  蔡欣怡
                                      法  官  林佑珊
以上正本證明與原本無異。
如不服本判決應於收受本判決後十日內向本院提出上訴書狀，其
未敘述上訴理由者，並得於提起上訴後二十日內向本院補提理由
書狀 (均須按他造當事人之人數附繕本)「切勿逕送上級法院」
。
中    華    民    國    97    年    8     月    27    日
                                      書記官  蕭惠婷
附錄論罪科刑法條：
槍砲彈藥刀械管制條例第8條
未經許可，製造、販賣或運輸鋼筆槍、瓦斯槍、麻醉槍、獵槍、
空氣槍或第4條第1項第1款所定其他可發射金屬或子彈具有殺傷
力之各式槍砲者，處無期徒刑或5年以上有期徒刑，併科新臺幣1
千萬元以下罰金。
未經許可，轉讓、出租或出借前項所列槍枝者，處5 年以上有期
徒刑，併科新臺幣1 千萬元以下罰金。
意圖供自己或他人犯罪之用，而犯前二項之罪者，處無期徒刑或
7 年以上有期徒刑，併科新臺幣1 千萬元以下罰金。
未經許可，持有、寄藏或意圖販賣而陳列第1 項所列槍枝者，處
3 年以上10年以下有期徒刑，併科新臺幣700 萬元以下罰金。
第1項至第3項之未遂犯罰之。


司法院資訊處製作；財團法人民間司法改革基金會備份。
